最　高　行　政　法　院　判　決　　　　　　　　　　九十一年度判字第四七三號
　　再 審原 告　瑪林國際有限公司
　　代　表　人　甲○○
　　再 審被 告　經濟部智慧財產局
　　代　表　人　陳明邦
右當事人間因商標異議事件，再審原告對本院中華民國八十九年六月十五日八十九年
度判字第○一九三八號判決提起再審之訴。本院判決如左：
　　主  文
再審之訴駁回。
再審訴訟費用由再審原告負擔。
　　事  實
緣再審原告於民國八十五年三月二十七日以「Pro  SIugger」商標，指定使用於商品
及服務分類表第二十八類之棒球、壘球、球棒、壘包、壘球手套、棒球手套商品申請
註冊，經再審被告審查核准，列為審定第七四五七六七號商標。嗣關係人美商．喜拉
斐士比公司以該商標有違核准時之商標法第三十七條第一項第七款及第十二款規定，
對之提出異議。案經再審被告審查，為系爭商標之審定撤銷，其聯合第七四五七七四
號、第七四九九八五號商標之審定應一併撤銷，發給中台異字第八六一○九五號商標
異議審定書。再審原告不服，提起訴願、再訴願，遞遭決定駁回，提起行政訴訟，復
經本院八十九年度判字第一九三八號判決（下稱原判決）駁回，遂以發現新證據為由
，提起再審之訴。茲摘兩造訴辯意旨如次：
再審原告起訴意旨及補充理由略謂：一、按商標近似與否，應採客觀之標準，非為主
觀之認定，諸如再審原告舉證日本雜誌中同時展售有「Louisville Slugger」及「UB
OTA SLUGGER 」兩種品牌之棒壘球用品，再審被告亦認為異時異地隔離觀察，仍有使
消費者產生混同誤認之虞。然再審原告另件註冊第六四七三○二號商標之外文，與據
以撤銷本案之商標，雖均有相同外文「Slugger」，惟其字體不同，復前另加有「PRO
」及「Louisville」組成整體外文之部分，異時異地隔離觀察，尚難謂無從區辨而有
致消費者產生混同誤認之虞，應非屬近似之商標，業經再審被告中台評字第Ｈ000
00000號為申請不成立之評定。再者，再審被告亦絕非以「Pro  SIugger」與「
Louisville Slugger」因字體不同而分別准予「Pro SIugger」及「Louisville Slug
ger 」商標權，況此案亦載明評定時已參酌本案之再審被告審定書，而仍持否定本案
原審定之看法，此更可證明原處分有誤。二、再審被告之近似認定標準不一，否則前
有一字「Slugger」相同之審定第九八九九○號「Super Slugger」商標案，何以會再
准「Louisville Slugger」之商標？是以，若要撤銷本案，異議證據首先即當撤銷，
異議證據既不存在，如何據以對本案提起異議？故再審被告對本案之審定，乃係一錯
誤之認定。三、又依大陸簡明英漢詞典所示，「Pro」為職業級的意思，即professio
nal之縮寫，「SIugger」為打擊力強的選手之意，而「Louisville」為一名字，即異
議商標中之中文－路易斯威爾，故「Pro  SIugger」意指「職業強打者」或「超級強
打者」；而「Louisville Slugger」則為「強打者路易斯威爾」，再者於字義上有明
顯之差異，根本不致令人有誤認混淆之虞。四、綜上所述，爰補提再審被告核准商標
公報乙式及大陸簡明英漢詞典部分影本，提起再審之訴，請將原判決廢棄，並撤銷原
處分及一再訴願決定等語。
再審被告答辯意旨略謂：按當事人對於確定終局判決認有行政訴訟法第二百七十三條
各款所定之情事之一者，得提起再審之訴。若僅法律見解之歧異，或認定事實有所爭
執者，尚不得持為再審之理由。查系爭審定第七四五七六七號「Pro  Slugger」商標
圖樣係分別由外文「Pro」與「Slugger」作左右排列方式所組成，而據以異議之註冊
第五六一六五六、六六六二○五及六六六二○七號商標圖樣上之外文「 Louisville
Slugger」係分別由外文「Louisville」與「Slugger」作上下排列方式所組成，二者
外文均有一字體形態相同之「Slugger 」一字，異時異地隔離觀察，易使一般消費者
誤認係屬一系列商標，難謂無使人發生混同誤認之虞，復均指定使用於棒球手套、壘
球手套等同一或類似商品，自有本件商標異議審定時商標法第三十七條第一項第十二
款規定之適用。而本案再審原告以再審被告另案中台評字第八八○四六四號商標評定
書審認註冊第六四七三○二號「保獅達 PRO Slugger」商標，與前述據以評定之註冊
商標圖樣不構成近似為理由，認本案原處分有誤而提起再審之訴，惟查其再審理由充
其量僅為對認定事實有所爭執之問題，非屬行政訴訟法第二百七十三條所列各款情形
規定之範疇，況本案與另案（評定案）之商標圖樣並不相同，字體有異，尚不得相提
並論，而該另案目前亦在行政救濟中，尚未確定，是再審原告之訴顯無理由，請將再
審原告之訴駁回等語。
　　理  由
按對民國八十七年十月二十八日修正公布之行政訴訟法施行前已確定裁判之再審，其
再審事由，依新法（即修正之行政訴訟法）之規定，為行政訴訟法施行法第三條所明
定。次按行政訴訟當事人對本院之判決提起再審之訴，必須具有行政訴訟法第二百七
十三條第一項、第二項所列情形之一者，始得為之。依行政訴訟法第二百七十三條第
一項第十三款（相當於同法修正前第二十八條第十款）規定：「當事人發見未經斟酌
之證物或得使用該證物者，但以如經斟酌可受較有利益之裁判者。」所謂「發見」，
係指前訴訟程序終結前不知有該證物，其後始知悉者，且發見之證物或得使用之證物
，以如經斟酌，可受較有利益之判決者，始得據為再審之理由。原判決以系爭商標（
如附圖一）與據以異議商標（如附圖二）之外文部分，均有字體形態相同之「 Slugg
er」一字，異時異地隔離觀察，易使一般商品消費者誤認係屬一系列商標，難謂無使
人發生混同誤認之虞，復均指定使用於棒球手套、壘球手套等同一或類似商品，原處
分認系爭商標違反核准註冊時之商標法第三十七條第一項第十二款之規定，乃撤銷其
審定，其聯合第七四五七七四號、第七四九九八五號商標之審定一併撤銷，並無違誤
。再審原告提出日本雜誌及剪報影本，主張日本體育用品店中，同時展售販賣有「Lo
uisville Slugger」及「UBOTA SLUGGER」兩種品牌之棒壘球用品，微論「UBOTA SLU
GGER」與系爭商標不同，且近似之商標，同時展售比對，縱能發現差異，異時異地隔
離觀察，則仍有使消費者產生混同誤認之虞，自無從據以為原告有利之認定。另所舉
「欣國PRO ACRO」等審定商標，案情各異，再審原告亦不得執為本件應准註冊之論據
。至中華職棒指定打擊用球棒「SUN-UP SLUGGER」品牌之球棒，含有「Slugger 」，
據以異議商標中文部分，未含「Slugger 」之譯文，均與系爭商標與據以異議商標是
否近似之認定無關，乃駁回再審原告前訴訟程序之訴。本件再審原告仍執前詞指摘原
處分顯屬錯誤及違法，核屬其一己法律上見解之歧異，要難據為再審之理由。次查，
再審原告所提再審被告中台評字第Ｈ00000000號商標評定書，係審認註冊第
六四七三○二號「保獅達 PRO Slugger及圖」商標，與本件異議人所據以評定之註冊
第五六一六五六、六六六二○五號「Louisville Slugger」商標、第六六六二○七號
「路易斯威爾Louisville Slugger」商標圖樣，應非屬近似之商標，而為申請不成立
之評定。經核該評定係再審被告所為另案之行政處分，尚無拘束本院判決之效力，自
不得援用該處分作為再審之新證據。再查，再審原告所舉若干再審被告核准之商標公
報，如「大殺手SUPER SLUGGER及圖」、「路易LOUI」、「路易斯菲立普LOUIS PHILI
PPE」、「綠濤及圖路易士 LOUIS SPORTACH」等審定之商標，均屬商標公報所刊載之
商標；另所附大陸簡明英漢詞典部分影本，係就系爭商標英文字義部分所為之解釋，
顯然均非前訴訟程序終結前不知有該證物，其後始知悉者，縱經斟酌，顯然亦不能使
再審原告受較有利益之判決，自不得據為再審之理由。綜上所述，再審原告提起本件
再審之訴，顯無理由，應予駁回。
據上論結，本件再審之訴為顯無理由，爰依行政訴訟法第二百七十八條第二項、第九
十八條第三項前段，判決如主文。
中　　華　　民　　國　　九十一　　　年　　  四　　　　月　　　四　　　　日
                    最 高 行 政 法 院  第 四 庭
                                審 判 長 法  官　　　廖　政　雄
                                         法  官　　　趙　永　康
                                         法  官　　　林　清　祥
                                         法  官　　　鍾　耀　光
                                         法  官      姜  仁  脩
右  正  本  證  明  與  原  本  無  異
　　　　　　　　　　　　　　　　　　　　 法院書記官　蘇  金  全
中　　華　　民　　國　　九十一　　　年　　　四　　　　月　　　四　　　　日
附圖一                              附圖二
